臺灣士林地方法院刑事判決
111年度易字第456號
公  訴  人  臺灣士林地方檢察署檢察官
被      告  張總明



上列被告因竊盜案件，經檢察官提起公訴（110年度偵字第12908
號），本院判決如下：
    主  文
張聰明共同犯竊盜罪，處有期徒刑伍月，如易科罰金，以新臺幣
壹仟元折算壹日。未扣案電線參拾伍綑沒收，於全部或一部不能
沒收或不宜執行沒收時，追徵其價額。
    事  實
一、張總明意圖為自己不法之所有，與真實姓名年籍不詳綽號「
    阿順」之成年男子共同基於竊盜之犯意聯絡，於附表所示之
    時間，在新北市淡水區新市六路一段名軒海樂地工地內，由
    張總明單獨或與「阿順」共同徒手接續竊取孫興宇所管理之
    電線共計50綑，得手後旋即騎乘車牌號碼000-000號普通重
    型機車逃離現場。嗣經警方據報循線追查，始悉上情。
二、案經孫興宇訴由新北市政府警察局淡水分局報告臺灣士林地
    方檢察署（下稱士林地檢）檢察官偵查起訴。
    理  由
壹、證據能力：
    本判決所引用被告張總明以外之人於審判外之言詞或書面陳
    述，雖均屬傳聞證據，惟檢察官、被告於本院審判程序均同
    意作為證據【見本院111年度易字第456號卷（下稱本院卷㈡
    ）第56頁至第58頁】，本院審酌上開證據資料作成時之情況
    ，尚無違法不當及證明力明顯過低之瑕疵，認為以之作為證
    據應屬適當，揆諸刑事訴訟法第159條之5第1項規定，均有
    證據能力。又本判決其他引用資以認定事實所憑之非供述證
    據，並無證據證明係公務員違背法定程序所取得，依刑事訴
    訟法第158條之4反面解釋，亦有證據能力。
貳、實體部分：
一、認定犯罪事實所憑之證據及理由：
　  訊據被告固坦承與「阿順」共同基於竊盜之犯意聯絡，獨自
    或與「阿順」共同於上開時地竊取告訴人孫興宇所管理之電
    線，並就竊盜為認罪之陳述，惟就所竊數量辯稱：其僅竊取
    約18至20綑電線，每捆重量約20斤，故其至多2手各拿1捆云
    云。
　㈠經查，被告意圖為自己不法之所有，與「阿順」共同基於竊
    盜之犯意聯絡，於上開時地單獨或與「阿順」共同徒手接續
    竊取告訴人所管理之電線數綑等節，業據被告於偵查中、本
    院審理中坦承不諱【見士林地檢110年度偵字第12908號卷（
    下稱偵卷）第9頁至第13頁、第185頁，本院卷㈡第55頁、第5
    9頁】，核與告訴人偵查中之證述大致相符（見偵卷第15頁
    至第19頁、第21頁至第23頁、第193頁至第195頁、第201頁
    、第211頁），並有新北市政府警察局淡水分局扣押筆錄、
    扣押物品目錄表、扣押物品收據、贓物認領保管單、扣案物
    照片、監視器錄影畫面截圖、紀泰電線電纜股份有限公司銷
    貨單、伸泰國際股份有限公司銷貨通知單、士林地檢檢察事
    務官勘驗筆錄、佐證照片在卷可稽（見偵卷第25頁至第31頁
    、第33頁至第127頁、第131頁至第133頁、第137頁、165頁
    至第179頁、第217頁至第233頁，本院卷㈡第63頁），先堪認
    定。
　㈡被告與「阿順」所竊電線共計50綑：
　⒈查被告於110年5月2日進入上開工地拿取電線1趟、手中電線
    數量不詳，於同年月3日至上址拿取電線2趟且2手均持電線
    數綑，於同年月4日至上址拿取電線2趟且2手均持電線數綑
    ，於同年月10日至上址拿取電線3趟、前2次雙手持電線數綑
    、第3趟左手持電線數綑，於同年月12日被告至上址拿取電
    線4綑、「阿順」則拿取電線5綑，同年月13日被告至上址拿
    取電線2趟且2手均持電線數綑，同年月14日被告至上址拿取
    電線2趟且2手均持電線數綑，同年月17日被告至上址以左手
    拿取電線1綑，同年月18日被告至上址拿取電線4綑等節，有
    士林地檢檢察事務官勘驗筆錄、佐證照片及監視錄影面截圖
    在卷可稽（見偵卷第165頁至第179頁、第217頁、第221頁，
    本院卷㈡第63頁）；被告復於警詢中自承：其大約都拿3至4
    綑電線，「阿順」則約拿4至5綑電線等語（見偵卷第11頁）
    ，核與佐證照片中被告與「阿順」於110年5月12日所拿取數
    量大致相符，堪信被告單趟竊取電線數量約為3至4綑、「阿
    順」則為4至5綑。則以被告警詢中所述單趟至少3綑電線計
    算，被告於110年5月2日至10日、同年月13日至14日共竊得
    電線36綑【計算式：3綑×（1＋2＋2＋3＋2＋2）＝36綑】，再加計
    同年月12日其與阿順共同竊取之電線9綑、同年月17日所竊
    電線1綑、同年月18日所竊電線4綑，被告與「阿順」共計竊
    取電線50綑。
　⒉被告固於本院審理中改稱：電線每綑重約20斤，其至多每手
    各拿1綑云云。惟其所辯與其警詢中上開陳述不符，是否可
    採，已屬有疑。且被告於110年5月10日單手拿2綑電線，於
    同年月3日及4日則拿3綑電線乙節，亦有佐證照片可證（見
    偵卷第221頁至第225頁），是被告審理中所辯顯與客觀事證
    不符而係卸飾之詞，自無足採。
　㈢綜上，本案事證已明，被告竊盜犯行，堪以認定，應依法論
    科。　
二、論罪科刑：
　㈠核被告所為，係犯刑法第320條第1項之竊盜罪。又被告本案
    所為，係於密切接近之時間、同一地點侵害同一被害人之財
    產法益，各行為之獨立性極為薄弱，且自始係出於同一意圖
    為自己不法所有之目的，依一般社會健全觀念，在時間差距
    上，顯難強予分開，應視為數個舉動之接續施行，包括於一
    行為予以評價，較為合理，為接續犯，應論以一罪。被告與
    「阿順」就本案所為，有犯意聯絡及行為分擔，應論以共同
    正犯。 
　㈡查本案起訴書固記載被告前犯竊盜罪，經本院以107年度審易
    字第176號判決有期徒刑4月、4月、9月確定，經與另案定應
    執行有期徒刑1年6月確定，於109年7月28日執行完畢而構成
    累犯之事實，然除卷附臺灣高等法院被告前案紀錄表外，檢
    察官就大法官釋字第775號解釋文所明示，關於累犯者有其
    特別惡性及對刑罰反應力薄弱而加重最低本刑部分，並未具
    體指出證明方法，故此部分列為刑法第57條第5款所定「犯
    罪行為人之品行」進行審酌，而無刑法第47條累犯加重規定
    之適用（最高法院110年度台上大字第5660號裁定參照）。
    　
　㈢爰審酌被告不思正道取財，任意竊取他人之財物，所為破壞
    社會秩序及他人財產安全，實屬不該；且被告經通知後僅返
    還電線15綑，其餘部分均未返還，有贓物認領保管單可證（
    見偵卷第131頁），及其坦承犯行惟爭執所竊數量之犯後態
    度；復審酌被告①前因不能安全駕駛罪，經臺灣臺北地方法
    院（下稱臺北地院）以106年度交簡字第1494號判決有期徒
    刑5月確定；②因竊盜案件，經本院以106年度易字第494號判
    決判處有期徒刑10月、9月，應執行有期徒刑1年6月確定，
    被告於108年1月28日執行期滿；又因③竊盜案件，經本院以1
    07年度審易字第176號判決判處有期徒刑4月、4月、9月確定
    ，①③部分經本院以107年度聲字第1712號定應執行有期徒刑1
    年6月確定，並與②接續執行，而於109年3月12日假釋出監，
    並於109年7月28日假釋期滿視為執行完畢之素行，有灣高等
    法院被告前案紀錄表可證（見本院卷㈡第9頁至第28頁），兼
    衡其犯罪之動機、目的、手段及本案遭竊財物為工程材料，
    暨被告小學畢業之智識程度、每月收入約新臺幣2萬元、尚
    須扶養配偶之家庭生活經濟狀況（見易字卷㈡第60頁），暨
    檢察官、被告就科刑範圍之意見等一切情狀（見本院卷㈡第6
    0頁），量處如主文所示之刑，並諭知易科罰金之折算標準
    ，以示懲儆。
  ㈣沒收：
　　按犯罪所得，屬於犯罪行為人者，沒收之；前二項之沒收，
    於全部或一部不能沒收或不宜執行沒收時，追徵其價額；犯
    罪所得已實際合法發還被害人者，不予宣告沒收或追徵，刑
    法第38條之1第1項前段、第3項至第5項分別定有明文。次按
    2人以上屬於共犯關係，關於犯罪所得之沒收或追徵，應就
    各人所分得之犯罪所得，或有事實上之處分權限者為之；各
    共同正犯有無犯罪所得、所得多寡，事實審法院應視具體個
    案之實際情形，綜合卷證資料及調查結果，依自由證明程序
    ，釋明其合理之依據而為認定。倘共同正犯間，難以區分各
    人分得之數，則應負共同沒收之責（最高法院110年度台上
    大字第3722號判決意旨參照）。查被告、「阿順」所竊取之
    電線35綑（即所竊50綑扣除已返還部分），為被告與「阿順
    」本案犯罪所得且未經發還予告訴人，然綜合本案卷證資料
    及調查結果，尚無法區分被告與「阿順」間之分得數，則被
    告就上開犯罪所得，自負共同沒收之責，爰依刑法第38條之
    1第1項、第3項規定宣告沒收，並於全部或一部不能沒收或
    不宜執行沒收時，追徵其價額。至於被告已返還告訴人之電
    線15綑，依刑法第38條之1第5項之規定不予宣告沒收，併此
    敘明。
三、不另為無罪之諭知：
　㈠公訴意旨雖以：被告與「阿順」於事實欄一所示時間、地點
    另竊取電線76綑部分等語。
　㈡按犯罪事實應依證據認定之，無證據不得認定其犯罪事實；
    又不能證明被告犯罪者，應諭知被告無罪之判決，刑事訴訟
    法第154條第2項、第301條第1項分別定有明文。再認定不利
    於被告之事實，須依積極證據，苟積極證據不足為不利於被
    告事實之認定時，即應為有利於被告之認定（最高法院30年
    上字第816號判決意旨參照）。
　㈢公訴意旨認被告與「阿順」另竊取電線76綑，無非係以告訴
    人偵查中之指述、銷貨單、現場監視錄影光碟及畫面截圖為
    據。經查：　　
　⒈告訴人於偵查中證稱：其於110年5月初發現堆放在案發地點
    之電線陸續短少，最後一次清點確定未遭竊之時間為110年4
    月30日，監視器拍攝到之行竊次數共9次，監視器畫面中能
    確定案發時間被告竊取電話線共33綑及使用過的散線；然實
    際上不只9次，我於110年4月28日放置上開工地之電話線100
    綑、電纜線24綑及接地線2綑共計126綑電線均遭竊；銷貨單
    上的電線是供應商直接送來本案工地，我們尚未使用等語（
    見偵卷第17頁、第22頁至第23頁、第201頁）；告訴人復於1
    11年1月4日提出佐證照片，並於其上註記共遭竊電線86綑（
    見偵卷第217頁），則告訴人就被告所竊電線數量究係33綑
    、126綑抑或86綑所述前後不一，是否可採，已非無疑。況
    監視錄影畫面及告訴人所提佐證照片部分因拍攝角度、光線
    及解析度關係，致難以辨認被告手持電線數量，亦有士林地
    檢檢察事務官勘驗筆錄及上開佐證照片附卷可稽（見偵卷16
    5頁至第179頁、第217頁至第233頁），自難憑此遽為不利被
    告之認定。
　⒉次查告訴人所任職之資訊星科技股份有限公司於110年4月12
    日購買電話線100綑、於110年3月25日購買電纜線25綑乙節
    ，有紀泰電線電纜股份有限公司銷貨單、伸泰國際股份有限
    公司銷貨通知單可證（見偵卷第137頁），固堪認定。惟依
    告訴人上開證述可知，除被告與「阿順」於附表所示時間至
    案發地點行竊外，案發地點尚有其他查無監視錄影畫面之竊
    案發生，則告訴人遭竊之電線是否均係被告、「阿順」所為
    即屬有疑，亦難僅憑案發地點共計126綑電線遭竊即認均係
    被告與「阿順」所為。至於告訴人證稱被告除附表所示時間
    外尚有其他竊盜行為等語，尚乏補強證據，亦難僅憑告訴人
    單方  指述遽為不利被告之認定。
  ⒊從而，本案依檢察官所舉各項證據方法，就被告此部分是否
    有公訴意旨所指另竊取電線76綑之犯行，本院認仍有合理之
    懷疑存在，尚未達於通常一般之人均不致有所懷疑，而得確
    信其為真實之程度，無從形成被告此部分之有罪確信，不能
    證明被告此部分犯罪，本應就此部分為無罪之諭知，惟依公
    訴意旨，此部分與前揭有罪部分具實質上ㄧ罪關係，爰不另
    為無罪之諭知。
據上論斷，應依刑事訴訟法第299條第1項前段，判決如主文。
本案經檢察官張志明提起公訴，檢察官余秉甄、郭季青到庭執行
職務。
中　　華　　民　　國　　111 　年　　12　　月　　8 　　日
                  刑事第二庭　法  官  鍾  晴
以上正本證明與原本無異。
如不服本判決應於收受送達後20日內向本院提出上訴書狀，並應
敘述具體理由。其未敘述上訴理由者，應於上訴期間屆滿後20日
內向本院補提理由書（均須按他造當事人之人數附繕本）「切勿
逕送上級法院」。
                              書記官  李欣頻　
中　　華　　民　　國　　111 　年　　12　　月　　8 　　日
刑法第320條
意圖為自己或第三人不法之所有，而竊取他人之動產者，為竊盜
罪，處五年以下有期徒刑、拘役或五十萬元以下罰金。
意圖為自己或第三人不法之利益，而竊佔他人之不動產者，依前
項之規定處斷。
前二項之未遂犯罰之。

附表
編號 日期 行為態樣 竊取總量 1 110年5月2日4時41分許 被告獨自行竊 電線50捆 2 110年5月3日5時24分至26分許 被告獨自行竊  3 110年5月4日5時34分至36分許 被告獨自行竊  4 110年5月10日5時23分至27分許  被告獨自行竊  5 110年5月12日5時24分至27分許 被告與「阿順」共同行竊  6 110年5月13日4時49分至52分許 被告獨自行竊  7 110年5月14日5時10分至12分許 被告獨自行竊  8 110年5月17日4時21分許 被告獨自行竊  9 110年5月18日5時4分許 被告獨自行竊